【裁判字號】    98,上訴,2682
【裁判日期】    990312
【裁判案由】    毒品危害防制條例
【裁判全文】
臺灣高等法院臺中分院刑事判決        98年度上訴字第2682號
上  訴  人
即  被  告  甲○○
上列上訴人因毒品危害防制條例案件，不服臺灣彰化地方法院98
年度訴字第1749號中華民國98年11月25日第一審判決（起訴案號
：臺灣彰化地方法院檢察署98年度偵字第8211、8245號），提起
上訴，本院判決如下：
    主  文
上訴駁回。
    理  由
一、按不服地方法院之第一審判決而上訴者，應向管轄第二審之
    高等法院為之。上訴書狀應敘述具體理由。上訴書狀未敘述
    上訴理由者，應於上訴期間屆滿後二十日內補提理由書於原
    審法院。逾期未補提者，原審法院應定期間先命補正。又第
    二審法院認為上訴書狀未敘述理由或上訴有第362條前段之
    情形者，應以判決駁回之，刑事訴訟法第361條、第367條前
    段分別定有明文。又同法第372條規定：「第367條之判決及
    對於原審諭知管轄錯誤、免訴或不受理之判決上訴時，第二
    審法院認其為無理由而駁回上訴，或認為有理由而發回該案
    件之判決，得不經言詞辯論為之。」
二、次按，依刑事訴訟法第350條、第361條、第362條、第367條
    規定，不服地方法院之第一審判決而上訴者，須提出上訴書
    狀，並應敘述具體理由，為上訴必備之程式；其所提出之書
    狀未敘述上訴理由，或僅曾以言詞陳述上訴理由者，均應於
    上訴期間屆滿後二十日內補提理由書於第一審法院。第一審
    法院經形式審查，認逾期未補提上訴理由者，應定期間先命
    補正；逾期未補正者，為上訴不合法律上之程式，應以裁定
    駁回。倘已提出上訴理由，但所提非屬具體理由者，則由第
    二審法院以上訴不合法律上之程式，判決駁回。而所謂具體
    理由，必係依據卷內既有訴訟資料或提出新事證，指摘或表
    明第一審判決有何採證認事、用法或量刑等足以影響判決本
    旨之不當或違法，而構成應予撤銷之具體事由，始克當之（
    例如：依憑證據法則具體指出所採證據何以不具證據能力，
    或依憑卷證資料，明確指出所為證據證明力之判斷如何違背
    經驗、論理法則）；倘僅泛言原判決認定事實錯誤、違背法
    令、量刑失之過重或輕縱，而未依上揭意旨指出具體事由，
    或形式上雖已指出具體事由，然該事由縱使屬實，亦不足以
    認為原判決有何不當或違法者（例如：對不具有調查必要性
    之證據，法院未依聲請調查亦未說明理由，或援用證據不當
    ，但除去該證據仍應為同一事實之認定），皆難謂係具體理
    由，俾與第二審上訴制度旨在請求第二審法院撤銷、變更第
    一審不當或違法之判決，以實現個案救濟之立法目的相契合
    ，並節制濫行上訴（參照最高法院97年度台上字第892號判
    決）。本件上訴人即被告甲○○（下稱被告）於民國98年12
    月8日所提出之上訴狀，形式上雖提出書狀敘述上訴理由，
    略以：證人宋○揚固於原審審理時證稱98年7月15日上午
    11時24分28秒通話內容係與被告談論搖頭丸之事，惟業據被
    告當庭否認，實則該通話內容應係有關K他命之事；另參諸
    宋○揚98年9月15日調查筆錄，苟證人宋○揚有向被告購買
    搖頭丸（實則被告未販賣搖頭丸MDMA予證人宋○揚），亦僅
    有98年9月8日一次。證人宋○揚歷次供述不一，且又與被告
    關係交惡，其證述非全然可信。況徵諸證人宋○揚98年9月1
    5日調查筆錄，尚與葉鋐宥談及搖頭丸之事，證人宋○揚施
    用搖頭丸來源是否確為被告，即有可擬。原審採認證人宋○
    揚於原審審理時之證述，以證人宋○揚98年9月16日尿液檢
    驗報告，即認定被告有原判決附表1編號1之犯行，尚有誤會
    。被告除否認原判決附表1編號1犯行之外，其餘犯行於偵
    訊及審理時均已自白，犯後態度良好，實因學識不豐，年輕
    識淺，以致思慮不周罹犯重典，而被告家境清寒，家中又有
    身心障礙母親、姐姐需人照顧，被告之處境頗值同情，請審
    酌再援引刑法第59條規定減輕其刑。為此，懇請鈞院撤銷原
    判決，另為適法判決，並從輕量刑，以啟自新云云。
三、本院查：
  (一)被告因不服地方法院第一審之判決，而於98年12月8日具狀
    提出上訴狀敘明上訴理由，則依刑事訴訟法第361條第2項條
    文、立法修正理由及上開最高法院判決意旨，被告倘已提出
    上訴理由，但所提非屬具體理由者，則由第二審法院以上訴
    不合法律上之程式，以判決駁回之。至於上訴理由是否具體
    ，係屬第二審法院審查範圍，則不在命補正之列（參見法院
    辦理刑事訴訟案件應行注意事項第162點），合先敘明。
  (二)經核上開被告所提之上訴理由，要非屬所謂之具體理由（即
    必須依據卷內既有訴訟資料或提出新事證，具體指摘或表明
    第一審判決有何採證認事、用法或量刑等足以影響判決本旨
    之不當或違法，而構成應予撤銷之具體事由，始克當之【例
    如：依憑證據法則具體指出所採證據何以不具證據能力，或
    依憑卷證資料，明確指出所為證據證明力之判斷如何違背經
    驗、論理法則】，參見最高法院97年度台上字第892號判決
    意旨）。查本件關於證人宋０揚於警詢中之陳述，原判決以
    其屬審判外之陳述，為傳聞證據，並不符合刑事訴訟法第15
    9條之2有關傳聞例外之規定，不得作為認定本案犯罪事實有
    無之證據，並無證據能力。又本案除原判決附表1編號1以外
    之犯行，因被告於警、偵訊及原審審理時均自白犯罪，原判
    決已依現行毒品危害防制條例第17條第2項之規定，各減輕
    其刑；對被告如附表1編號1所示之犯行，亦已依刑法第59
    條之規定，減輕其刑。對於被告所犯之販賣第三級毒品罪（
    即原判決附表2部分，依現行毒品危害防制條例第4條第3項
    之規定，法定本刑為5年以上有期徒刑，得併科新臺幣7百萬
    元以下罰金），並說明既已依同條例第17條第2項之規定，
    減輕其刑，且被告為圖私利，販賣第三級毒品愷他命，雖其
    次數、數量均少、所得非多、犯後能坦承犯行，態度良好，
    惟已使毒品流通，戕害施用者之身心，認已無再適用刑法第
    59條規定酌減其刑之餘地。從形式上觀察，原判決並無違背
    法令之情形存在。上訴意旨猶執此指摘原判決認事用法違誤
    ，求為撤銷原判決，再適用刑法第59條從輕量刑云云，即有
    未合。
  (三)綜上所述，本件被告前開所執之上訴理由，俱未依法指摘或
    表明第一審判決有何採證認事、用法或量刑等足以影響判決
    本旨之不當或違法，而構成應予撤銷之具體事由，揆諸上開
    最高法院判決意旨，被告提起之第二審上訴不合法律上程式
    ，爰不經言詞辯論，判決駁回上訴。
四、據上論斷，應依刑事訴訟法第367條前段、第372條，判決如
    主文。
中    華    民    國    99    年    3    月    12    日
             刑事第十一庭 審判長法  官  郭  同  奇
                                法  官  洪  曉  能
                                法  官  許  冰  芬
上列正本證明與原本無異。
販賣第二級、第三級毒品部分得上訴。
轉讓第三級毒品部分不得上訴。
如不服本判決應於收受送達後十日內向本院提出上訴書狀，其未
敘述上訴之理由者並得於提起上訴後十日內向本院補提理由書（
均須按他造當事人之人數附繕本）「切勿逕送上級法院」。
                                書記官  蔡  嘉  萍
中    華    民    國    99    年    3    月    12    日

司法院資訊處製作；財團法人民間司法改革基金會備份。
